

# Gilles CHASSIGNET

Développeur web et web mobile front, back & fullstack



## À PROPOS DE MOI

Initié à la méthodologie Agile et rompu au télétravail, avec de l'expérience dans le milieu associatif. Mordu d'informatique, je code depuis tout jeune dans divers langages (Python, Javascript, PHP...). Adepte de GNU/Linux, du Libre et de l'opensource. Polyvalent et autodidacte. J'ai créé des dizaines de projets professionnels et personnels.

## **EXPÉRIENCES PROFESSIONNELLES**

2010-2019

- Chargé de mission numérique et communication
- Développeur web et webmaster
- Administrateur systèmes et réseaux informatiques
- Formateur professionnel animation

**CEMÉA**, Bordeaux (33)

[Sites vitrine, blogs, FOAD/MOOC, agora, forums, webdesign, newsletter, e-mailing, webmastering, inscription en ligne, graphisme, community manager] - [serveur, cloud, zimbra, owncloud, WebDAV] -[Formateur au numérique] - [Rédacteur]

2007-2009

- Chargé d'études outils numériques
- Développeur web et webmaster
- Ressources documentaires numériques

CEMÉA, Paris (75)

[Numérisation, graphisme, montages photo-video, maquettage, design] - [Formateur au numérique]

1997-2003

- Responsable de formations
- Agent technique, logisticien

**CEMÉA**, Toulouse (31)

1992-1996

- Technicien-Réparateur petit électroménager
  - Réparation Service, Toulouse (31) CREE, Lyon (69)

1990-1992

Animateur professionnel

Val Horizon, Trévoux (01)

1989-1990

- Employé de bureau, Saisie informatique
- Administrateur réseaux informatiques

CRIJ-DDJS, Dijon (21)

## **DIPLÔMES & FORMATIONS**

2021

• Développeur intégrateur web

Certification professionnelle de niveau V (RNCP36076)





**OpenClassrooms** 

2020-2021

Formation autodidacte Javascript

freeCodeCamp, IOI France, codecademy, codewars, exercism, udemy





2020 Formation développeur web et web mobile

Wild Code School, Biarritz (64)



1997-2019

Formation autodidacte













1985-1988

- Bac Professionnel M.S.M.A.
- BEP Électrotechnique + M.A.E.I. CAP Électromécanique Lycée professionnel, Dijon (21)

# +33 6 87 53 88 01

- (a) gilles.chassignet@pm.me
- 64 500, Saint-Jean-de-Luz France
- Permis B
- gilles-chassignet-7965341a3/
- https://gilles.chassignet.dev
- https://github.com/gylgyl2000

# Langages informatiques









W3C - WCAG - UI/UX - SEO

# **Technologies**



















# **Compétences**

- Développement backend et frontend de sites et applications web.
- Compréhension des besoins utilisateurs et création d'un cahier des charges.
- Orchestration du déploiement d'applications via des outils de déploiement continu.
- Maintenance, correctif de bugs et amélioration des sites ou applications web.
- Bonne gestion du temps, respect des délais.
- Adaptabilité, capacité à travailler sur des sujets et univers divers.
- Maîtrise de toutes les étapes du développement d'un site ou d'une application web.
- Créativité et prise d'initiative : développement d'un intranet pour 20+ employés.
- Formé à la méthodologie agile.
- Français langue maternelle.
- Anglais: intermédiaire (B2).

## Qualités personnelles

- Créatif et curieux
- Prêt à envisager de nouvelles idées
- Aspire au changement
- Désireux de bousculer les traditions
- **Papillon social**

## Centres d'intérêt









Développement